# 请教陈版：政府会计准则-存货

提问人：lsx1972 时间：2019-08-25 11:03:57
单位在采购设备备品备件时，有厂家赠送的备件，因为发票上没有体现，没有做入库处理。执行政府会计准则的单位，厂家赠送的备品如何计价入账呢？ 1 、按捐赠处理， 2 、按采购总金额和实际收到的存货数量恰当分摊 3 、名义金额 1 元入账。请教陈版，如何处理更合适？

回答人：chenyiwei
如果赠送备件是合同约定的，则采用你说的第二种做法 “按采购总金额和实际收到的存货数量恰当分摊”。